---
title: "Mémoire"
author: "Degives Nicolas"
date: "2023"
output:
  html_document:
    code_folding: show
    collapsed: yes
    fig_caption: yes
    fig_height: 5
    fig_width: 6
    highlight: tango
    number_sections: yes
    smart: no
    theme: united
    toc: yes
    toc_depth: 3
    toc_float: yes
  pdf_document:
    toc: yes
    toc_depth: '2'
    number_sections: yes
editor_options:
  chunk_output_type: console
---
  
```{r setup, include=FALSE}
rm(list=ls()) # Clean the workspace
# Load your packages here
library(dplyr)
library(readxl)
library(ggplot2)
library(stringr)
library(pander)
library(car)
library(archiDART)
library(ggpubr)
library(lsmeans)
```

# Fonction utiles

```{r, echo=TRUE}
diameter_outliers <- function(data) {
  Q1 <- quantile(data$diameter, 0.25)
  Q3 <- quantile(data$diameter, 0.75)
  IQR <- Q3 - Q1
  lower <- Q1 - 1.5*IQR
  upper <- Q3 + 1.5*IQR
  data_clean <- data %>% filter(diameter >= lower & diameter <= upper)
  return(data_clean)
}
```

L'intervalle interquartile (IQR) est constitué des 50 % centraux des données et contient la majorité de vos points de données. Dans un diagramme en boîte, l'IQR est la partie de la boîte située entre le premier et le troisième quartile. L'IQR peut être utilisé pour calculer les limites inférieures et supérieures des données, ce qui permet d'identifier les valeurs aberrantes.
Les valeurs au dela de Q1-1.5 IQR  ou de Q3+1.5 IQR sont enlevée.

# Importation données

aerial reprend les données de l'excel qui synthétise les résultats de parties aériennes du CIPF.  
early.global provient du batch 'global root data' exporté de smartroot sur les échantillons de début de culture en rhizotron.  
early.growth provient du batch 'growth rate' exporté de smartroot sur les échantillons de début de culture en rhizotron.  
node reprend le nimbre de racine nodale par noeuds des échantillons en fin de culture.  
end.global provient du batch 'global root data' exporté de smartroot sur les échantillons de fin de culture du CIPF.  
**!!! Toutes les mesures extraites de SmartRoot sont en cm !!!**

```{r, echo=TRUE}
# Load your data here
aerial <- read_excel("Aerials data/Sorgho20_21_22_CIPF.xlsx")
early.global <- read.csv("C:/Nico/Github/Memoire/Early_growth_root_data/early global.csv")
early.growth <- read.csv("C:/Nico/Github/Memoire/Early_growth_root_data/early growth.csv")
node <- read_excel("End_growth_root_data/root_data/0.global_root_data/node.xlsx")
end.global <- data.frame()
for (variete in c("Amiggo","Biggben","Hyperion","Juno","Swingg","Vegga")) {
  paste0("C:/Nico/Github/Memoire/End_growth_root_data/root_data/0.global_root_data/",variete,".csv") %>%
    read.csv() %>%
    mutate(variety = factor(variete)) %>%
    rbind(end.global,.) -> end.global
  }
```

# Préparation et tri des dataframe

## Early data

Dataframe avec diamètres de toutes les racines + ratio diamètre $$\frac{latérale}{primaire}$$.  

```{r, echo=TRUE}
early.data <- data.frame()
for (variete in c("Amiggo","Biggben","Hyperion","Juno","Swingg","Vegga")) {
  early.global %>%
    subset(grepl(substr(variete, start = 1, stop = 1),.$image)) %>%
    mutate(variety=factor(variete)) %>%
    select('root_name','root','diameter','root_ontology','parent','parent_name','variety','child_density') %>%
    mutate(parent_diameter = ifelse(parent != '-1', diameter[match(parent, root)],NA)) %>%
    mutate(ratio_diameter = ifelse(parent_name != '-1', diameter/parent_diameter, NA)) %>%
    rbind(early.data,.) -> early.data
}
```

## Primary data

Dataframe avec les données de croissance et de diamètre des racines primaires 

```{r, echo=TRUE}
early.growth %>%
  subset(root_name==' root_0') %>%
  group_by(root) %>%
  na.omit() %>%
  filter(date == max(date)) %>%
  mutate(growth = position/date) %>%
  left_join(., early.data, by = "root") %>%
  select('variety','root','position','date','growth','diameter') -> primary
```

## node

```{r, echo=TRUE}
node$variety = as.factor(node$variety)
```

## End data

```{r, echo=TRUE}
end.global %>%
    select('root_name','root','diameter','root_ontology','parent','parent_name','variety','child_density') %>%
    mutate(parent_diameter = ifelse(parent != '-1', diameter[match(parent, root)],NA)) %>%
    mutate(ratio_diameter = ifelse(parent_name != '-1', diameter/parent_diameter, NA)) -> end.data
```

# Estimation des cinq paramètres

## Dmin

### Data

Prendre, pour chaque nodale, la latérale la plus petite.  
Enlève les outliers par variétés.  
end.data

```{r, echo=TRUE}
Dmin <- aggregate(diameter ~ parent+variety+parent_name, data=end.data,FUN=min)
Dmin_clean <- data.frame()
for (variete in c("Amiggo","Biggben","Hyperion","Juno","Swingg","Vegga")) {
  subset(Dmin, variety==variete) %>%
    diameter_outliers(.) %>%
    rbind(Dmin_clean,.) -> Dmin_clean
}
```

### Stats descriptive

```{r, echo=TRUE}
ggplot(data=Dmin_clean, aes(x=variety,y=diameter*10))+
  geom_boxplot()+
  stat_summary(fun=mean, geom="point", shape=23, size=4)+
  labs(title='Distribution de la latérale la plus fine pour chaque racine nodale en fonction de la variété de sorgho',
       x='Variété', y='Diamètre [mm]')+
  theme_gray()
```

### Modèle 

```{r, echo=TRUE}
mod_min <- lm(diameter ~ variety, data = Dmin_clean)
pander(summary(mod_min))
pander(anova(mod_min))
```

Observe les distributions et test anova pour voir si similaire/différent.

### Hypothèse sous-jacente

```{r, echo=TRUE}
par(mfrow=c(2,2))
plot(mod_min)
par(mfrow=c(1,1))
pander(leveneTest(mod_min, center = "median"))
```

Test levene pour homogénéité de la variance. 

### Inférence 

```{r, echo=TRUE}
lsm <- lsmeans(mod_min, pairwise ~ variety)
pander(summary(lsm))
plot(lsm)
paste('La moyenne de toute les variétés sauf Vegga =',
      mean(subset(Dmin_clean,!(variety=='Vegga'))$diameter))
```

Récupère la moyenne des distributions de Dmin pour estimer le paramètre.   
Méthide Tukey pour l'ajustement de p-valeur.

## Dmax

Regarde les distributions de diamètres des racines nodales.  

### Data 

```{r, echo=TRUE}
nodal_clean <- subset(end.data, root_ontology==" Root") %>%
  diameter_outliers(.)
```

### Stat descriptive

```{r, echo=TRUE}
nodal_clean %>%
  ggplot(aes(x=variety,y=diameter*10))+
  geom_boxplot()+
  stat_summary(fun=mean, geom="point", shape=23, size=4)+
  labs(title='Distribution des diamètre de nodale en fonction de la variétés de sorgho',
       x='Variété', y='Diamètre [mm]')+
  theme_gray()
```

### Modèle 

```{r, echo=TRUE}
mod_max <- lm(diameter ~ variety, data=nodal_clean)
pander(summary(mod_max))
pander(anova(mod_max))
```

### Hypothèse

```{r, echo=TRUE}
par(mfrow = c(2,2))
plot(mod_max)
par(mfrow = c(1,1))
pander(leveneTest(mod_max, center = "median"))
```

### Inférence

```{r, echo=TRUE}
Dmax <- max(nodal_clean$diameter)
paste('Le Dmax global pour les six variétés est',Dmax)
```

Voir similitude ou différence sur base de distribution et modèle anova.  
Récupère les plus gros diamètres.  
Dmax correspond au diamètre maximum de la distribution des racines nodales observées.  

## Drange

Drange, la range relative de diamètre, est calculé avec les diamètre extrême comme :
$$ 2*\frac{D_{max}-D_{min}}{D_{max}+D_{min}} $$.  
Le Drange est mesuré pour chaque racine nodale avec Dmex le diamètre de la nodale et Dmin le diamètre de sa latérale la plus fine.

### Data 

```{r, echo=TRUE}
Drange <- aggregate(diameter ~ parent+variety+parent_name+parent_diameter, data=end.data,FUN=min) %>%
  mutate(Drange=2*(parent_diameter-diameter)/(parent_diameter+diameter))

Drange_clean <- data.frame()
for (variete in c("Amiggo","Biggben","Hyperion","Juno","Swingg","Vegga")) {
  subset(Drange, variety==variete) %>%
    diameter_outliers(.) %>%
    rbind(Drange_clean,.) -> Drange_clean
}
```

### Stats descriptive

```{r, echo=TRUE}
Drange_clean %>%
  ggplot(aes(x=variety,y=Drange))+
  geom_boxplot()+
  stat_summary(fun=mean, geom="point", shape=23, size=4)+
  labs(title='Drange')+
  theme_gray()
```

### Modèle

```{r, echo=TRUE}
mod_range <- lm(Drange ~ variety, data=Drange_clean)
pander(summary(mod_range))
pander(anova(mod_range))
```

### Hypothèse

```{r, echo=TRUE}
par(mfrow = c(2,2))
plot(mod_range)
par(mfrow = c(1,1))
pander(leveneTest(mod_range, center = "median"))
```

### Inférence

```{r, echo=TRUE}
lsm <- lsmeans(mod_range, pairwise ~ variety)
pander(summary(lsm))
plot(lsm)
paste('La moyenne de toute les variétés sauf Juno =',
      mean(subset(Drange_clean,!(variety=='Juno'))$Drange))
```

## IBD : inter-branch distance

IBD est calculé comme la valeur moyenne de la distance entre latérales voisines.  
Sur early data parce que tendu de tout voir sur fin de culture.

### Data

```{r, echo=TRUE}
branching <- early.data %>%
  subset(root_name==' root_0') %>%
  mutate(IBD=1/child_density)
```

### Stats descriptive

```{r, echo=TRUE}
branching %>%
  ggplot(aes(x=variety,y=IBD*10))+
  geom_boxplot()+
  stat_summary(fun=mean, geom="point", shape=23, size=4)+
  labs(title='IBD',x='variété',y='IBD [mm]')+
  theme_classic()
```

### Modèle

```{r, echo=TRUE}
mod_IBD <- lm(IBD ~ variety, data=branching)
pander(summary(mod_IBD))
pander(anova(mod_IBD))
```

### Hypothèse

```{r, echo=TRUE}
par(mfrow = c(2,2))
plot(mod_IBD)
par(mfrow = c(1,1))
pander(leveneTest(mod_IBD, center = "median"))
```

### Inférence

```{r, echo=TRUE}
lsm <- lsmeans(mod_IBD, pairwise ~ variety)
pander(summary(lsm))
plot(lsm)
```

## DIDm

Pente de la régression linéaire du diamètre des racines latérales vs. leur racine mère.  

### Data

```{r, echo=TRUE}
lateral.clean <- data.frame()
for (variete in c("Amiggo","Biggben","Hyperion","Juno","Swingg","Vegga")) {
  filter(end.data, variety==variete,root_ontology==' Lateral root') %>%
    diameter_outliers(.) %>%
    rbind(lateral.clean,.) -> lateral.clean
}
```

### Stats descriptive

```{r, echo=TRUE}
lateral.clean %>%
  ggplot(aes(x=parent_diameter,y=diameter,col=variety))+
  geom_point(size=0.8)+
  geom_smooth(method = "lm")+
  labs(x='Diamètre racines parentes',y='Diamètre racine fille',col='variété')+
  scale_y_continuous(limits = c(0,0.075))
```

### Modèle

```{r, echo=TRUE}
mod_DIDm <- lm(diameter~variety*parent_diameter,data=lateral.clean)
pander(summary(mod_DIDm))
pander(anova(mod_DIDm))
pander(summary(lm(diameter~parent_diameter,data=subset(lateral.clean,variety=='Biggben'))))
```

### Hypothèse

```{r, echo=TRUE}
par(mfrow=c(2,2))
plot(mod_DIDm)
par(mfrow=c(1,1))
```

### Inférene

```{r, echo=TRUE}

```


# Paramètre archisimple

```{r, echo=TRUE}

```

# Annexe


## Croissance

**Boxplot **

```{r eval=FALSE, include=FALSE}
primary %>% 
  ggplot(aes(x=variety,y=growth))+
  geom_boxplot()+
  stat_summary(fun=mean, geom="point", shape=23, size=4)+
  labs(x='variete',
       y='growth [cm/day]',
       title='Primary root grotwh ')+
  theme_classic()
```

**Anova **

```{r eval=FALSE, include=FALSE}
primary %>%
  lm(growth ~ variety, data=.) -> mod
summary(mod)
pander(anova(mod))
par(mfrow = c(2,2))
plot(mod)
pander(leveneTest(mod, center = "median"))
```


### Rapport diamètre fille/primaire

**Boxplot**


```{r eval=FALSE, include=FALSE}
early.data %>%
  ggplot(aes(x=variety,y=ratio_diameter))+
  geom_boxplot()+
  stat_summary(fun=mean, geom="point", shape=23, size=4)+
  labs(title='ratio root/parent_root')+
  theme_gray()
```

**Anova**

```{r eval=FALSE, include=FALSE}
early.data %>%
  lm(ratio_diameter ~ variety, data=.) -> mod
summary(mod)
pander(anova(mod))
par(mfrow = c(2,2))
plot(mod)
pander(leveneTest(mod, center = "median"))
```

## Croissance vs diamètre

```{r eval=FALSE, include=FALSE}
mod <- lm(growth~diameter*variety, data=early.growth)
summary(mod)
plot(mod)
```


## Nombre de racine nodale par noeud

```{r eval=FALSE, include=FALSE}
#PLot
ggplot(aggregate(number ~variety+node,data = node,FUN=mean),aes(x=node,y=number,color=variety)) + 
  geom_point(alpha = 0.5, size=3) + 
  geom_line()+
  labs(color = "Variété", 
       x= "#node",
       y= "# roots per node",
       title = "nombre de racine par noeuds")

#Table
pander(left_join(
  node %>% group_by(variety, node) %>% summarize(mean = mean(number)),
  node %>% group_by(variety, node) %>% summarize(sd = sd(number))
))
```


```{r eval=FALSE, include=FALSE}
subset(end.data,root_ontology==' Lateral root') %>%
  diameter_outliers(.) %>%
  ggplot(aes(x=variety,y=ratio_diameter))+
  geom_boxplot()+
  stat_summary(fun=mean, geom="point", shape=23, size=4)+
  labs(title='ratio root/parent_root')+
  theme_gray()
```

**Anova**

```{r eval=FALSE, include=FALSE}
subset(end.data,root_ontology==' Lateral root') %>%
  diameter_outliers(.) %>%
  lm(ratio_diameter ~ variety, data=.) -> mod
summary(mod)
pander(anova(mod))
par(mfrow = c(2,2))
plot(mod)
pander(leveneTest(mod, center = "median"))
```

### Lateral

**Boxplot**

```{r, echo=TRUE}
# Boxplot lateral

```

**Anova**

```{r eval=FALSE, include=FALSE}
subset(end.data, root_ontology==" Lateral root") %>%
  diameter_outliers(.) %>%
  lm(diameter ~ variety, data=.) -> mod
summary(mod)
pander(anova(mod))
par(mfrow = c(2,2))
plot(mod)
pander(leveneTest(mod, center = "median"))
```

```{r, echo=TRUE}

```



