---
title: "Modélisation mémoire"
author: "Degives Nicolas"
date: "2023"
output:
  html_document:
    code_folding: show
    collapsed: yes
    fig_caption: yes
    fig_height: 5
    fig_width: 6
    highlight: tango
    number_sections: yes
    smart: no
    theme: united
    toc: yes
    toc_depth: 3
    toc_float: yes
  pdf_document:
    toc: yes
    toc_depth: '2'
    number_sections: yes
editor_options:
  chunk_output_type: console
---

Pour installe ArchiSimple :   
g++ *.cpp external/tinyxml2/tinyxml2.cpp -std=c++11 -o archisimple.exe (dans le terminal au directory ArchiSimple93)  
archisimple.exe

```{r setup, include=FALSE}
rm(list = ls())
library(tidyverse)
library(data.table)
library(viridis)
setwd("C:/Nico/Github/Memoire")
source("ArchiSimple/src/io_archisimple.R")
```

# Fonction pour run le modèle

## Run archisimple

```{r, echo=TRUE}
ArchiSimple <- function(par,exporttype,time) {
  setwd("ArchiSimple/src/archisimple93/")
  inc <-0
  for (variety in par$exportName) {
    # Print l'avancé de la boucle
    inc <- inc+1
    print(paste("Simulation pour :", variety, "i=", inc, '========================'))
    
    
    #Update les paramètres
      ## Regarde chaque colone de params, si la même est dans par, il remplace la colonne de params par celle de par
    params <- params %>%
      mutate(across(everything(), ~ ifelse(cur_column() %in% names(par), par[inc,][[cur_column()]],.))) %>%
      mutate(exportType = exporttype) %>%
      mutate(simtime=time)
    print(params)
    # Créaction du fichier paramètre lu par ArchiSimple
    write_archisimple_XML(params, path = "parameter.xml")
    
    # Run ArchiSimple
    system("./archisimple")
  }
  setwd("../../../")
}
```

## Plot tout les 5 jours

```{r, echo=TRUE}
# Fonction qui fait un plot pour chaque jour jusqu'à jour max
time_plot <- function(data, variety) {
  for (i in 1:8) {
    print(i)
    print(paste('Plot pour',variety,'jour',i*5))
    print(
      filter(data,sim==variety, Jour <= i*5) %>%
        ggplot() +
        theme_classic() +
        geom_segment(aes(x = X1, y = -Z1, xend = X2, yend = -Z2, color=Diam), alpha=0.9) +
        scale_x_continuous(limits=c(-500,+500)) +
        scale_y_continuous(limits = c(-2000, 0)) +
        scale_color_viridis(limits=c(0,2.5),option = "turbo") +
        coord_fixed()+
        labs(title=paste(variety,'jour',i*5),col='Diamètre')
    )
  }
  }
```

# Sorgho

## Choix des valeurs de paramètres

Importe le fichier 'base_parameter.xml' ainsi qu'un dataframe avec les valeurs qui doivent être modifiées.

```{r, echo=TRUE}
# Import des paramètres de base
params <- read_archisimple_xml("base_parameter.xml")

# Insérer les différents paramètres à modifier dans le batch
par_sorgho <- data.frame(
    exportName=c('Amiggo','Biggben','Hyperion','Juno','Swingg','Vegga'),
    dmin=c(      0.1567  ,0.1567  ,0.1567   ,0.1567  ,0.1567  ,0.1297),
    RDM = c(     0.1874  ,0.2022  ,0.228    ,0.17545 ,0.1745  ,0.1611)
  )
```

## Run le modèle .txt

```{r, echo=TRUE}
ArchiSimple(par=par_sorgho,exporttype = 1,time = 60)
```

## Résultats de la modélisation

```{r, echo=TRUE}
setwd("ArchiSimple/src/archisimple93/")
sims <- NULL
for (variety in c('Amiggo','Biggben','Hyperion','Juno','Swingg','Vegga')) {
  rs <- fread(paste0(variety,'.txt')) %>%
    mutate(sim = as.factor(variety))
  sims <- rbind(sims,rs)
}
setwd("../../../") 
```

### Plot

```{r, echo=TRUE}
for (variety in levels(sims$sim)) {
  time_plot(sims,variety = variety)
  print(paste('La profondeur max du système racinaire après 40 jours=',max(subset(sims,sim==variety)$Z1),'[mm]'))
  print(paste0('Le système racinaire après 40 jours s étend de',min(subset(sims,sim==variety)$X1),'[mm] à ',max(subset(sims,sim==variety)$X1),'[mm] soit une largeur totale de :',
               max(subset(sims,sim==variety)$X1)-min(subset(sims,sim==variety)$X1),'[mm]'))
  print(paste('Le diamètre moyen des racines après 40 jours est =',mean(subset(sims, sim==variety)$Diam)))
}
```

# Maize

## Choix des valeurs de paramètre

```{r, echo=TRUE}
params_maize <- data.frame(
  ageAdv = 7,
  CVDD = 0.3,
  dAdv = 0.3900776,
  distAdv = 20,
  dmax = 4.5,
  dmin = 0.14,
  dSem = 0.1, #0.02667,si pas ouf
  EL =  32.5, #51,
  erAdv = 0.8,
  erSem =  0.5,
  exportName = 'maize' ,
  exportType = 1,
  GDs = 50,
  IPD =  2,
  LDC =  3000,
  maxAdv = 40,
  maxSem =  7,
  pdmax =  0.8,
  pdmin =  0,
  PDT = 4.5,
  RDM =  0.12,
  SGC =  0,
  sim_length = 20,
  simtime =  30,
  TMD =  0.08,
  TrInt = 0.01,
  TrT = 1 
)
```

## Run le modèle .txt

```{r, echo=TRUE}
ArchiSimple(par=params_maize,exporttype = 1,time = 60)
```

## Résultats de la modélisation

```{r, echo=TRUE}
setwd("ArchiSimple/src/archisimple93/")
maize <- fread('maize.txt') %>%
  mutate(sim='maize')
setwd("../../../") 
```

### Plot

```{r, echo=TRUE}
time_plot(data = maize,variety = 'maize')
print(paste('La profondeur max du système racinaire=',max(maize$Z1),'[mm]'))
print(paste0('Le système racinaire s étend de',min(maize$X1),'[mm] à ',max(maize$X1),'[mm] soit une largeur totale de :', max(maize$X1)-min(maize$X1),'[mm]'))
print(paste('Le diamètre moyen des racines est =',mean(maize$Diam)))
```

# Run les modèle .RSML sorgho et maïs

```{r eval=FALSE, include=FALSE}
ArchiSimple(par=par_sorgho,exporttype = 2,time = 40)
ArchiSimple(par=params_maize,exporttype = 2,time = 40)
```

## Résultats de la modélisation

### Plot en fonction de l'age

```{r eval=FALSE, include=FALSE}
archiDART::archidraw(inputrsml = 'ArchiSimple/src/archisimple93/', rsml.date="age", coldate=rainbow(15), lwd=2, twod=c("x", "y"), asp=1, las=1, bty="l")

```

### Chiffre

La fonction archiDART::root donne les attributs de chaque racine.

```{r eval=FALSE, include=FALSE}
roots <- archiDART::rsmlToTable('ArchiSimple/src/archisimple93/')
r <- archiDART::root(roots)
```

# Annexe

## Generic monocot

### Choix des valeurs de paramètre

```{r eval=FALSE, include=FALSE}
params_mono <- data.frame(
  ageAdv = 100,
  CVDD = 0.22,
  dAdv = 5,
  distAdv = 20,
  dmax = 1,
  dmin = 0.14,
  dSem = 1,
  EL =  35,
  erAdv = 0.8,
  erSem =  0.5,
  exportName = 'mono' ,
  exportType = 1,
  GDs = 100,
  IPD =  2.5,
  LDC =  1000,
  maxAdv = 40,
  maxSem =  35,
  pdmax =  0.8,
  pdmin =  0,
  PDT = 4.5,
  RDM =  0.11,
  SGC =  0,
  sim_length = 20,
  simtime =  20,
  TMD =  0.1,
  TrInt = 0.002,
  TrT = 1 
)
```

### Run le modèle .txt

```{r eval=FALSE, include=FALSE}
ArchiSimple(par=params_mono,exporttype = 1,time = 40)
```

#### Résultats de la modélisation

```{r eval=FALSE, include=FALSE}
setwd("ArchiSimple/src/archisimple93/")
mono <- fread('mono.txt') %>%
  mutate(sim='mono')
setwd("../../../") 
```

##### Plot en fonction du diamètre

```{r eval=FALSE, include=FALSE}
mono %>%
      ggplot() +
      theme_classic() +
      geom_segment(aes(x = X1, y = -Z1, xend = X2, yend = -Z2, color=Diam), alpha=0.9) +
      scale_color_viridis(limits=c(0,2.5),option = "turbo") +
      coord_fixed()+
      labs(title='Generic Monocot')
```
